臺灣高雄地方法院刑事判決
111年度審易字第22號
公  訴  人  臺灣高雄地方檢察署檢察官
被      告  呂添華

                    住高雄市○○區○○○路00號0○○○○                        ○○○)

上列被告因竊盜案件，經檢察官提起公訴（110 年度偵字第2164
9號），本院裁定進行簡式審判程序，判決如下：
    主  文
呂添華犯侵入住宅竊盜罪，處有期徒刑柒月。未扣案之犯罪所得
新臺幣壹萬元沒收，於全部或一部不能沒收或不宜執行沒收時，
追徵其價額。
    事實及理由
一、本件被告所犯為死刑、無期徒刑、最輕本刑為3年以上有期
    徒刑以外之罪，其於準備程序中就被訴事實為有罪之陳述，
    經法官告知簡式審判程序之旨，並聽取當事人之意見後，本
    院裁定進行簡式審判程序。又本件之證據調查，依刑事訴訟
    法第273條之2規定，不受同法第159條第1項、第161條之2 
    、第161條之3 、第163條之1 及第164條至第170條規定之限
    制，均合先敘明。
二、本案犯罪事實及證據，業據檢察官於起訴書記載明確，均予
    引用如附件，並補充如下：
　㈠犯罪事實部分：起訴書犯罪事實欄一第4行「許瀠」補充為「
    許瀠方（偵卷第13頁）」。
　㈡就證據部分補充：被告呂添華於本院審理時之自白（見本院
    卷第27、33、35頁）。
三、論罪科刑：
　㈠罪名：核被告如起訴書事實欄所為，係犯刑法第321條第1 項
    第1款之侵入住宅竊盜罪。
　㈡刑罰裁量：爰以行為人之責任為基礎，審酌被告不思以正當
    方法獲取所需，竟侵入住宅竊取他人財物，侵害他人財產法
    益，破壞社會治安，所為實有不該。惟念被告犯後坦承犯行
    ，態度尚可，兼衡其素行，本件犯罪之手段、情節、所生危
    害、智識程度、家庭生活、經濟狀況等一切具體情狀（涉被
    告個人隱私，均詳卷），量處如主文所示之刑。
四、沒收、追徵與否之認定：
　㈠被告竊得現金新臺幣1萬元，已花用完畢，業據被告供承在卷
    （見本院卷第27、37頁），為避免被告因犯罪而坐享犯罪所
    得，爰依刑法第38條之1第1項、第3項、第4項之規定宣告沒
    收，並於全部或一部不能沒收或不宜執行沒收時，追徵其價
    額。
　㈡至被告竊得之筆記型電腦已發還被害人（見偵卷第17至18、2
    7頁），依刑法第38條之1第5項之規定，毋庸再予宣告沒收
    或追徵價額。
據上論斷，應依刑事訴訟法第273條之1第1項、第299條第1項前
段、第310條之2 、第454條第2項，刑法第321條第1項第1款、第
38條之1第1項、第3項，刑法施行法第1條之1，判決如主文。
本案經檢察官王清海提起公訴，檢察官范文欽到庭執行職務。
中　　華　　民　　國　　111 　年　　3 　　月　　8 　　日
                  刑事第五庭  法  官   黃政忠
以上正本證明與原本無異。
如不服本判決應於收受送達後20日內向本院提出上訴書狀，並應
敘述具體理由；如未敘述上訴理由者，應於上訴期間屆滿後20日
內向本院補提理由書（均須按他造當事人之人數附繕本）「切勿
逕送上級法院」。
「因疫情而遲誤不變期間，得向法院聲請回復原狀」。
中　　華　　民　　國　　111 　年　　3 　　月　　9 　　日
                              書記官   儲鳴霄
附錄本判決論罪科刑法條：
刑法第321條
犯前條第1項、第2項之罪而有下列情形之一者，處6月以上5年以
下有期徒刑，得併科50萬元以下罰金：
一、侵入住宅或有人居住之建築物、船艦或隱匿其內而犯之。
二、毀越門窗、牆垣或其他安全設備而犯之。
三、攜帶兇器而犯之。
四、結夥三人以上而犯之。
五、乘火災、水災或其他災害之際而犯之。
六、在車站、港埠、航空站或其他供水、陸、空公眾運輸之舟、
    車、航空機內而犯之。
前項之未遂犯罰之。

附件：
臺灣高雄地方檢察署檢察官起訴書
                                    110年度偵字第21649號
    被　　　告　呂添華　男　68歲（民國00年00月00日生）　　　　　　　　　　住高雄市○○區○○街00號　　　　　　　　　　　　    居高雄市○○區○○路000巷00號　　　　　　　　　　　國民身分證統一編號：Z000000000號
上列被告因竊盜案件，已經偵查終結，認應提起公訴，茲將犯罪
事實及證據並所犯法條分敘如下：
        犯罪事實
一、呂添華意圖為自己不法之所有，基於竊盜之犯意，於民國11
    0年8月13日2時46分許，侵入高雄市○○區○○街000號江思賢住
    處，徒手竊取江思賢所有現金新臺幣（下同）1萬元、江思
    賢之女友許瀠所有筆記型電腦1台（價值2萬元），得手後騎
    乘車牌號碼000-0000號普通重型機車離去。嗣江思賢發現失
    竊，報警處理，員警調閱監視器畫面，循線追查，始悉上情
    。
二、案經江思賢訴由高雄市政府警察局三民第一分局報告偵辦。
    證據並所犯法條
一、證據清單及待證事實：　　
編號 證據方法 待證事實 1 被告呂添華於警詢時之供述 被告坦承有於上開時、地點，竊取上開物品之事實。 2 告訴人江思賢於警詢時之指訴 全部犯罪事實。  3 高雄市政府警察局三民第一分局扣押筆錄、扣押物品目錄表、贓物認領保管單各1份、監視器錄影畫面擷圖、贓物照片10張 佐證被告有於上開時、地竊取上開物品之事實。 
二、核被告所為，係犯刑法第321條第1項第1款之侵入住宅竊盜
    罪嫌。另被告因竊盜犯行而獲取之現金1萬元之犯罪所得，請
    依刑法第38條之1第1項前段規定宣告沒收，並請依同條第3
    項規定，如於全部或一部不能沒收或不宜執行沒收時，追徵其
    價額。
三、依刑事訴訟法第251條第1項提起公訴。
    此　致
臺灣高雄地方法院
中　　華　　民　　國　 110　　年　　12　　月　　6 　　日
                              檢  察  官　王清海